【裁判字號】    89,毒抗,14
【裁判日期】    890107
【裁判案由】    撤銷保護管束施予強制戒治
【裁判全文】
臺灣高等法院臺南分院刑事裁定          八十九年度毒抗字第一四號
      抗  告  人  甲  ○  ○
右抗告人因違反毒品危害防制條例案件，不服臺灣嘉義地方法院中華民國八十八年十
二月十五日裁定（八十八年度毒聲字第一七三○號），提起抗告，本院裁定如左：
      主      文
抗告駁回。
      理      由
一、本件抗告意旨略以：抗告人吸食安非他命之筆錄，係林雨助警員栽贓，因案發日
    該警員查獲通緝中之抗告人女友江雅萍，於偵訊時抗告人為維護女友權益而得罪
    員警，乃查知抗告人有吸食安非他命之前科，即一口咬定抗告人正在吸食中，叫
    抗告人驗尿，卻沒叫在尿瓶上按上指紋，江雅萍不想讓抗告人惹麻煩，配合警員
    手上之吸食安非他命玻璃，承認為其所有，在抗告人車上查獲。而抗告人自民國
    八十八年八月十日至八十八年十二月十四日平均每半個月皆採尿一次，沒有吸毒
    現象，有臺灣彰化地方法院檢察署受保護管束人尿液採驗登記卡可證，爰提起抗
    告云云。
二、按強制戒治執行已滿三月，戒治處所認無繼續戒治之必要者，得檢具事證，報由
    檢察官聲請法院裁定停止戒治。前項停止期間，應付保護管束，期滿未經撤銷者
    ，視為強制戒治期滿；其違反保護管束應遵守事項情節重大者，得由檢察官聲請
    法院裁定撤銷停止戒治。又受保護管束人在保護管束期間內，應服從檢察官及執
    行保護管束者之命令，毒品危害防制條例第二十二條第一、二項及保安處分執行
    法第七十四條之二第二款分別定有明文。
三、經查本件抗告人甲○○前因施用毒品案件，經原審法院於八十八年三月九日裁定
    令入戒治處所施以強制戒治，並於同日起送臺灣嘉義戒治所執行強制戒治，經執
    行強制戒治後已滿三月，認戒治成效經評定為合格，無繼續戒治之必要，而於八
    十八年七月十九日由原審法院裁定停止戒治，所餘戒治期間，付保護管束。檢察
    官以抗告人於出所後，又施用第二級毒品，有嘉義縣衛生局煙毒尿液檢驗單乙份
    在卷可稽，其違反保護管束應遵守事項情節重大，聲請依毒品危害防制條例第二
    十條第四項規定應撤銷停止戒治，並令入戒治處所施以強制戒治。原審法院乃依
    聲請適用毒品危害防制條例第二十二條第二項裁定「抗告人應撤銷停止戒治，並
    令入戒治處所施以強制戒治」，核無不當。抗告人以驗尿，卻未命在尿瓶上按上
    指印，及自八十八年八月十日至八十八年十二月十四日臺灣彰化地方法院檢察署
    受保護管束人尿液採驗平均每半個月皆採尿一次，均無吸毒現象，指摘原裁定不
    當，並無理由，應予駁回。
四、據上論結，應依刑事訴訟法第四百十二條，裁定如主文。
中  華  民  國      八  十  九      年      一      月        七        日
                                臺灣高等法院臺南分院刑事第二庭
                                    審判長法官  游    明    仁
          法官  李    文    福
                                          法官  蔡    長    林
右正本證明與原本無異。
不得再抗告。
                                    法院書記官  李    培    薇
中  華  民  國      八  十  九      年      一      月        七        日


司法院資訊處製作；財團法人民間司法改革基金會備份。
